【裁判字號】    87,上訴,1142
【裁判日期】    890118
【裁判案由】    肅清煙毒條例
【裁判全文】
臺灣高等法院高雄分院刑事判決                  八十七年度上訴字第一一四二號
    上訴人即被告    乙○○
    指定辯護人     本院公設辯護人 孫妙岑
右上訴人因被告肅清煙毒條例案件，不服臺灣高雄地方法院八十七年度訴字第六八六
號中華民國八十七年四月十日第一審判決（起訴案號：臺灣高雄地方法院檢察署八十
七年度偵字第二八六六號），提起上訴暨檢察官移送併辦（併辦案號：臺灣高雄地方
法院檢察署八十七年度偵字第一三七０二號、八十八年度偵字第七一九五號、第一六
七０八號），本院判決如左：
      主  文
原判決關於乙○○部分撤銷。
乙○○連續施用第一級毒品，免刑。
扣案之海洛因參小包（驗後淨重肆點玖陸公克）及殘有海洛因之針筒玖支均沒收併銷
燬之，美娜水柒瓶及空夾鏈袋玖拾個均沒收。
      事  實
一、乙○○於民國（下同）七十九年因肅清煙毒條例案件，經原審法院判處有期徒刑
    四年八月確定，於八十二年八月十日假釋出獄；復於假釋中之八十三年間再犯施
    用毒品案，經原審法院判處有期徒刑三年四月確定，並經法院撤銷先前之假釋而
    應執行殘刑一年十月又九日；應執行至八十九年一月十日完畢，嗣於八十六年六
    月三日假釋出獄，均猶不知悔改。於假釋期間又基於施用及幫助施用毒品海洛因
    之概括犯意，於八十六年間，連續提供海洛因二次予甲○○施用，並於同年十一
    月間至八十七年二月二日下午二時二十分許（起訴書誤載為一月二日），在高雄
    市○○路一七九號二樓住處或高雄市三民區○○○路三四五巷五號四樓三室甲○
    ○住處及高雄市○○○路旁之公廁內（起訴書誤載為高雄市三民區○○○路三四
    五巷五號四樓），連續施用海洛因多次。嗣於八十七年二月二日下午三時十分許
    ，在上開甲○○住處為警查獲，並扣得乙○○非法持有之海洛因三小包（驗後淨
    重四點九六公克）、殘留有海洛因針筒五支（起訴者誤載為三支）及其所有預備
    供施用毒品所用之美娜水七瓶及空夾鏈袋九十個。經警移送檢察官偵查起訴，惟
    乙○○仍承前施用毒品海洛因之概括犯意，於八十七年六月十三日十三時二十分
    許在高雄市○○路與正勤路口停車場處，與林嵩嶽、莊裕豐、林陳秀雲（以上三
    人另行偵辦）等一起施用毒品海洛因針劑，為警查獲，並扣得含有海洛因成分之
    注射針筒四支，（參臺灣高雄地方法院檢察署八十七年偵字第一三七０二號），
    經檢察官聲請臺灣高雄地方法院於八十七年六月十三日以八十七年度毒聲字第三
    一二號裁定乙○○送勒戒處所觀察、勒戒，以及上述起訴部分之本案部分，因上
    訴本院，而經本院依職權於八十七年六月九日以八十七年度上訴字第一一四二號
    裁定送台灣高雄看守所附設勒戒所觀察、勒戒，二裁定經合併執行一觀察、勒戒
    處分後，認有繼續施用毒品之傾向，而由本院於八十七年七月七日以八十七年度
    上訴字第一一四二號裁定令入戒治處所施以強制戒治一年，嗣於八十七年十一月
    二十一日裁定停止戒治出所；乙○○於停止戒治期間，仍基於施用第一級毒品海
    洛因之概括犯意，於八十七年十二月十六日，又在不詳地點施用毒品海洛因，於
    同日經臺灣高雄地方法院檢察署觀護人囑託採驗機關採驗尿液呈嗎啡反應，而查
    知上情（臺灣高雄地方法院檢察署八十八年度第七一九五號）。經檢察官移送本
    院併辦並聲請撤銷停止戒治，惟乙○○仍連續在高雄市○○路三十三巷十一號處
    所施用毒品海洛因，至八十八年三月二十一日止，於同年月二十三日為警查獲，
    （臺灣高雄地方法院檢察署八十八年度偵字第一六七０八號）；及經本院於八十
    八年四月一日，以八十八年度上訴字第一一四二號裁定撤銷停止戒治，而再繼續
    執行戒治處分（向台灣台南監獄借提執行）；迄八十九年一月九日戒治期滿出所
    。
二、案經高雄市政府警察局三民第一分局移送台灣高雄地方法院檢察署檢察官偵查起
    訴；上訴後，復經高雄市政府警察局前鎮分局、台南縣警察局永康分局分別移送
    臺灣高雄地方法院檢察署檢察官移請本院併案審理。
      理  由
一、訊據被告乙○○對於前揭連續施用毒品海洛因及連續幫助甲○○施用海洛因等事
    實坦承不諱，被告先後為警查獲時經警採尿及保護管束中經觀護人採尿送驗結果
    均有嗎啡陽性反應，有高雄市立凱旋醫院八十七年二月十三日高市凱醫檢字第八
    ００一號煙毒尿液檢驗成績書、檢驗所八十八年一月十三日ＫＨＤ０３４５／９
    ８號檢驗報告、台南縣衛生局八十八年三月三十日檢驗成績書附卷可稽；又查扣
    之白色粉末三小包確係毒品海洛因，注射針筒內亦殘有海洛因等情，亦有法務部
    調查局八十七年二月十九日編號000000000號鑑定通知書及高雄醫學院
    附設中和紀念醫院八十七年二月二十三日編號P0000000號檢驗報告單各一份在卷
    可稽，復有供施用海洛因所用之美娜水七瓶、針筒九支及空夾鏈袋九十個等物扣
    案足資佐證，而被告乙○○自白連續二次無償提供甲○○施用海洛因之犯行，復
    核與甲○○供述情節相符，罪證明確，被告犯行可以認定。
二、按毒品危害防制條例已於八十七年五月二十日公布，自同月二十二日起施行。被
    告乙○○施用第一級毒品及幫助施用第一級毒品行為時間密接、反覆為之，犯罪
    構成要件相同，顯係基於概括之犯意為之，為連續犯。而其連續行為終了時，毒
    品危害防制條例已經施行，自應適用新修正之上述條例。又檢察官移送併辦之臺
    灣高雄地方法院檢察署八十七年度偵字第一三七０二號、八十八年度偵字第七一
    九五號、第一六七０八號部分之施用毒品事實，因與起訴部分有連續犯之裁判上
    一罪關係，為起訴效力所及，本院自應併予審理。被告上訴意旨，指摘原判決未
    及適用修正後之毒品危害條例審理而量刑過重係屬不當，非無理由，且被告並非
    累犯，原審依累犯規定論處，亦有可議；自應由本院將原判決此部分撤銷改判。
    核被告所為，係犯毒品危害防制條例第十條第一項之施用第一級毒品罪。查被告
    經本院裁定送觀察勒戒後，認有繼續施用毒品傾向，再裁定施以強制戒治，而於
    停止戒治期間又因連續施用海洛因，再經本院裁定撤銷停止戒治，而繼續執行戒
    治處分；茲已於八十九年一月九日戒治期滿出所，有臺灣高雄地方法院檢察署八
    十七年檢察官觀察勒戒執行指揮書、台灣高雄看守所附設戒治所八十七年六月二
    十九日高所正戒勒字第四三五號函、本院戒治及再戒治執行指揮書及回證等在卷
    可稽，應依法為免刑之判決。扣案之海洛因參小包（驗後淨重肆點玖陸公克）及
    殘有海洛因之針筒九支均依毒品危害防制條例第十八條第一項規定沒收併銷燬之
    ，另美娜水柒瓶及空夾鏈袋玖拾個經被告供承係其所有且係預備供施用毒品所用
    之物均依法沒收。
三、據上論斷，應依刑事訴訟法第三百六十九條第一項前段、第三百六十四條、第二
    百九十九條第一項但書，毒品危害防制條例第十條第一項、第二十三條第一項、
    第三十五條第三款、第十八條第一項、刑法第十一條、第五十六條、第三十八條
    第一項第二款，判決如主文。
本案經檢察官朱文彬到庭執行職務。
中    華    民    國        八十九      年      一      月     十八     日
                    臺灣高等法院高雄分院刑事第一庭
                                  審判長法官  翁慶珍
                                        法官  惠光霞
                                        法官  李春昌
右正本證明與原本無異。
如不服本判決，應於判決送達後十日內向本院提出上訴狀，其未述理由者並應於提
出上訴狀後十日內向本院補提理由書（應附繕本)。
                                      書記官  郭蘭蕙
中    華    民    國        八十九      年      一      月     十九     日
                                                                   Ｈ


司法院資訊處製作；財團法人民間司法改革基金會備份。
